臺灣高等法院民事裁定　　　　　　　　　 95年度抗字第964號
再　抗告人　甲○○
代　理　人　翟世炎律師
上列再抗告人因與相對人乙○○間給付票款強制執行事件，聲明
異議，對於中華民國95年9月22日本院所為裁定，提起再抗告，
本院裁定如下：
      主    文
再抗告駁回。
再抗告訴訟費用由再抗告人負擔。
      理    由
一、按對於抗告法院以抗告有理由而廢棄或變更原裁定之裁定，
    或以無理由而駁回其抗告之裁定再為抗告，僅得以其適用法
    規顯有錯誤為理由，並經原法院之許可者為限；前項許可以
    原裁定所涉及之法律見解具有原則上之重要性者為限，民事
    訴訟法第486條第4項、第5項定有明文 。所謂適用法規顯有
    錯誤，係指確定裁判違背法規或現存判例解釋者，或抗告法
    院所為之裁定，就其取捨證據自行確定之事實，適用法規所
    持法律上判斷顯有錯誤而言；至抗告法院認定事實錯誤，或
    就當事人提出之事實或證據疏於調查或漏未斟酌，僅生調查
    證據是否妥適或裁定不備理由之問題，均與適用法規顯有錯
    誤有間。又所謂原則上之重要性，係指該再抗告事件所涉及
    之法律問題，意義重大而有加以闡釋之必要者而言。
二、再抗告意旨略以：(一)本案債權人與債務人間，依民事訴訟法
    成立和解在先，有債權免除或債權不存在，及另有分配權未
    執行，經提撤銷及異議之訴在案。債務人並有強制執行法第
    10條第2項具確實足於償還債權之擔保 ，得延緩執行。(二)債
    務人甲○○對於柏登鑑定公司之鑑價，已有懷疑，乃聲請由
    世衡公司重新鑑價，原執行法院自應依債務人之聲請由世衡
    公司重新鑑定價格，惟原執行法院教唆柏登鑑定公司，未經
    當事人同意，將原先之鑑定報告書塗改，做成假鑑定報告書
    ，並使用假鑑定報告書，予以拍賣，當然違背法令。(三)本件
    強制執行案件，債務人供拍賣之所有之土地其中數宗土地，
    賣得價金，已足清償強制執行之債權額，及債務人應負擔之
    費用，其他部分自應停止拍賣，不得全部予以拍賣，原裁定
    已違強制執行法第96條第1項之規定 ，自屬違背法令。(四)本
    件同案債權人美商澤普世一公司之債權被承受人萬通商業銀
    行等為債務人請求國家賠償94年度重國字第1號及第41號(現
    變更案號為95年度重國更字第1號)之共同被告，該案訴訟標
    的超過新台幣 (下同)11 億元，已足夠償還債權人債權數十
    倍。(五)台北地方法院95年度聲字第3002號民事裁定既已裁定
    應具擔保40萬元，於95年度訴字第7857號事件判決確定前暫
    停強制執行，則本件強制執行程序，亦應於95年度訴字第78
    57號事件判決確定前，暫予停止。(六)本件給付票款強制執行
    案卷，第17頁民事執行處函 (稿)主旨 ：請派員逕赴現場會
    同本院執行人員實施指界。時間為94年11月23日上午10點30
    分，惟通知函於94年11月23日下午13點始到汐止郵局，時債
    務人已無法到場，程序當然違法。(七)債務人系爭票據為保證
    票，並非借款，有協議書可證，債權人乙○○仍持本票請求
    票款債權，並無理由，經債務人多次異議，原法院均不予理
    睬，仍同意債權人以14,254,202元做為本案債權請求，自有
    違誤等語。經查，上開再抗告意旨(一)，係主張本件強制執行
    有延緩執行之事由存在；再抗告意旨(二)，係指摘原法院就執
    行標的物拍賣價格之核定不當；再抗告意旨(三)(四)，均係主張
    系爭不動產拍賣已超額拍賣；再抗告意旨(五)，係主張本件強
    制執行程序有停止執行之事由；再抗告意旨(七)，則係對相對
    人執行名義債權是否存在、合法之實體事項之爭執，核均屬
    事實認定問題，並無法律上見解具有原則上之重要性之情形
    。至於再抗告意旨(六)所指民事執行處函 (稿)遲誤送達乙節
    ，雖係關於執行程序違背法令之指摘，惟查，上開民事執行
    處函 (稿)內容，係通知債權人及債務人前往導引法院至現
    場查封，並就執行標的物予以指封，則倘債權人就標的物之
    指封並無錯誤，縱債務人遲誤該期日，仍不影響其後所進行
    之拍賣程序；況再抗告人所指上開指封程序瑕疵，亦與本件
    再抗告人據以聲明異議所持理由即執行法院核定拍賣底價不
    當無涉，故亦無法律上見解具有原則上之重要性之情形。揆
    諸首揭說明，本件再抗告為不合法，應予駁回，爰裁定如主
    文。
中　　華　　民　　國　　96　　年　　5 　　月　　1 　　日
                    民事第十二庭
                        審判長法  官  張宗權
                              法  官  王麗莉
                              法  官  陳永昌
正本係照原本作成。
如不服本裁定，應於收受送達後10日內向本院提出抗告狀，並應
繳納抗告費新台幣１千元。
中　　華　　民　　國　　96　　年　　5 　　月　　2 　　日
　　　　　　　　　　          書記官  劉美垣
